臺灣臺中地方法院刑事判決　　　　　 94年度豐簡上字第426號
上　訴　人　臺灣臺中地方法院檢察署檢察官
被　　　告　乙○○
上列上訴人因恐嚇等案件，不服本院豐原簡易庭九十四年度豐簡
字第三六六號中華民國九十四年六月十三日第一審簡易判決（聲
請簡易判決處刑案號：臺灣臺中地方法院檢察署九十四年度偵字
第三八五八號），提起上訴，本院管轄第二審之合議庭判決如下
：
    主    文
上訴駁回。
    犯罪事實
一、乙○○因其子林哲民遭丁○○於民國九十三年三月十五日酒
    醉駕車肇事撞擊而受有重傷害，而於九十三年七月十一日二
    十二時許，撥打電話至丁○○家中要求丁○○出面洽談賠償
    事宜，丁○○之前妻甲○○（其與丁○○於九十三年八月離
    婚）接獲乙○○所打電話後即轉由丁○○接聽，甲○○並湊
    耳在旁聆聽丁○○與乙○○間電話中對話內容，乙○○基於
    恐嚇危害安全之犯意，在電話中以言詞稱：「三日內不解決
    ，你們家人給我注意一點。」等語（臺語），致丁○○與在
    旁聆聽之甲○○心生畏懼，致生危害於丁○○、甲○○之安
    全；又乙○○因丁○○就賠償問題於電話中未為合理表示，
    隨即駕駛其所有車牌號碼Ｈ八－二五一九號自用小客車搭載
    其不知情之妻丙○○，至丁○○位於臺中縣豐原市○○路五
    九九巷二號住處樓下找丁○○理論，乙○○另基於公然侮辱
    之犯意，於同年月日二十二時三十分許，在丁○○前開住處
    一樓之馬路上，一面以身體撞擊丁○○一樓住處鐵門，一面
    大聲以言詞對在二樓之丁○○接續稱：「丁○○，你給我下
    來，你這個無賴、禽獸，撞到人家的小孩還不處理。」等語
    多次，而在不特定人得以共見共聞之處所以言詞侮辱丁○○
    。
二、案經丁○○訴由臺灣臺中地方法院檢察署檢察官偵查後聲請
    簡易判決處刑。
    理    由
一、訊據被告乙○○固坦承有於前揭時間、地點打電話給告訴人
    丁○○及至丁○○家中，惟矢口否認有何恐嚇危害安全及公
    然侮辱等犯行，辯稱：當日電話是丁○○本人接聽的，其並
    無在電話中對丁○○說：「三日內不解決，你們家人給我注
    意一點。」等語（臺語），且至丁○○家樓下時，因找不到
    電鈴，所以有拍打一樓鐵門及叫丁○○名字，但其並無在場
    說丁○○是「無賴」、「禽獸」等語。惟查：
  (一)上揭事實，業據告訴人丁○○於警詢、檢察官偵查中指述甚
    明，復經證人甲○○、戊○○分別於警詢、檢察官偵查中及
    本院審理時之證述明確。
　(二)證人即被告之妻丙○○於本院審理時雖證稱：其並無聽見被
    告在電話中說：「三日內不解決，你們家人給我注意一點。
    」等恐嚇言語，也未聽見被告在丁○○家樓下有說丁○○是
    「無賴」、「禽獸」等語，然查：證人丙○○於本院審理時
    自承其有輕微重聽之情形，且於檢察官以一般講話之聲量詰
    問時，亦偶有聽不到之情形，證人丙○○是否有聽聞電話交
    談之全部內容亦屬有疑；又證人丙○○於本院審理時復證稱
    ：當天晚上係因告訴人丁○○就撞傷其子林哲民一事均置之
    不理，故其要求被告打電話至丁○○家中，且通完電話即驅
    車前往丁○○家中等語明確，足見當天被告確係因告訴人丁○○於肇事後對於賠償被害人一事均不聞不問始依證人丙○○要求打電話至告訴人丁○○家中，復參以被告係於當天二
    十二時許之深夜時間打電話至告訴人丁○○家中，衡情如非
    因不滿告訴人丁○○置之不理之態度，而欲找告訴人丁○○
    理論，何須於深夜時分打電話至告訴人家中，且告訴人丁○○如與被告達成協議並邀請被告立即至告訴人家中洽談賠償
    和解事宜，何以被告至告訴人丁○○家中時，告訴人丁○○
    均拒絕讓被告入內，且被告果與告訴人丁○○於電話中已平
    和商談達成協議，被告又何須急於電話通話甫完畢即驅車前
    往丁○○家中，是證人丙○○前開所證打電話僅係找告訴人
    相約商談賠償問題且過程平和等語，應屬事後附和被告之詞
    ，尚不足為有利於被告之認定。
  (三)綜上所述，本案事證明確，被告前開所辯，要屬事後避重就
    輕之詞，不足採信，其犯行洵堪認定。
二、核被告乙○○所為，係犯刑法第三百零五條之恐嚇危害安全
    罪及同法第三百零九條第一項之公然侮辱罪。被告在告訴人
    丁○○家樓下先後多次以「禽獸」、「無賴」等言語公然侮
    辱告訴人丁○○之行為，係基於同一公然侮辱犯意下之接續
    行為，僅侵害一個法益，只論以一罪。被告所犯上開二罪間
    ，犯意各別，行為互殊，應予分論併罰。原審以被告罪證明
　　確，適用刑法第三百零五條、第三百零九條第一項、第四十
    一條第一項前段、第四十二條第二項前段，罰金罰鍰提高標
    準條例第一條前段、第二條之規定，予以論罪，分別判處被
    告拘役三十日，如易科罰金，以三百元折算一日及罰金一千
    元，如易服勞役，以三百元折算一日，且以被告前未曾受有
    期徒刑以上刑之宣告，經此偵審程序，應已知所警惕而無再
    犯之虞，認所宣告之刑以暫不執行為適當，併依法均為緩刑
    二年之諭知，其認事用法並無不當，量刑亦屬妥適，應予維
    持，檢察官上訴意旨雖謂被告迄未和解，毫無悔意，量刑過
    輕云云，惟查：被告之子林哲民前因告訴人丁○○先前酒醉
    駕車肇事，致受有雙側硬腦膜下出血及右側血胸致嚴重之神
    經障礙：無法說話（發聲音）、神智及理解力障礙、流口水
    、右側肢體乏力（肌力上肌三分、下肢四分）、行走不便之
    重傷害，此亦有本院九十三年度交易字第三一八號刑事判決
    書一份附卷可憑。且證人甲○○於本院審理時亦證稱告訴人
    丁○○就其車禍肇事部分個人迄今僅賠償十萬元，尚未和解
    等語明確，是本案乃因被告基於其子遭告訴人丁○○酒醉駕
    車肇事行為受重傷害後均未獲得告訴人丁○○合理對待，一
    時情緒激憤所致，尚與告訴人丁○○係單純被害之情形有別
    ，自難認原審之量刑有何不當之處。又參以告訴人丁○○就
    其過失致被告之子林哲民受重傷部分亦未出面處理及賠償，
    足認雙方未能達成和解乙節，尚難盡歸責於被告，自難因此
    認定被告犯後毫無悔意，再參諸被告尚未賠償之情狀，原即
    顯現於原審案卷，當已為原審量刑時所審酌，尚難以此指摘
    原審量刑有何不當之處，上訴人徒以告訴人片面之詞，認原
    審量刑過輕，指摘原審判決不當，提起上訴，請求撤銷改判
    ，並無理由，應予駁回。
據上論結，應依刑事訴訟法第四百五十五條之一第一項、第三項
、第三百六十四條、第三百六十八條，判決如主文。
中　　華　　民　　國　　94　　年　　9 　　月　　22　　日
                  刑事第六庭    審判長法  官  簡源希
                                      法  官  鄧敏雄
                                      法  官  戴博誠
上正本證明與原本無異。
本件不得上訴。
                                      書記官  鄭淑英
中　　華　　民　　國　　94　　年　　9 　　月　　22　　日
【附錄本案論罪科刑法條】
刑法第三百零五條：
以加害生命、身體、自由、名譽、財產之事，恐嚇他人致生危害
於安全者，處二年以下有期徒刑、拘役或三百元以下罰金。
刑法第三百零九條第一項：
公然侮辱人者，處拘役或三百元以下罰金。
